tr: Makarna Türü: Melek saçı; Bucatini; Campanelle; Cannelloni; Capellini; Casarecce; Cavatappi; Cazzetti; Conchiglie; Ditalini; Çin mantısı; Dirsek makarna; Kelebek makarna; Fettuccine; Fusilli; Gemelli; Gnocchi; Lazanya; Linguine; Macaroni; Manicotti; Mostaccioli; Orecchiette; Orzo; Paccheri; Pappardelle; Penne; Radiatori; Rigatoni; Rotelle; Rotini; Spagetti; Tagliatelle; Tortellini; Vermicelli; Ziti; Diğer
vi: Loại mì ống: Angel hair; Bucatini; Campanelle; Cannelloni; Capellini; Casarecce; Cavatappi; Cazzetti; Conchiglie; Ditalini; Bánh bao; Elbow macaroni; Nui hình nơ; Hình bún phở; Fusilli; Gemelli; Nhoki; Lasagna; Mì linguine; Macaroni; Manicotti; Mostaccioli; Orecchiette; Orzo; Paccheri; Pappardelle; Penne; Radiatori; Rigatoni; Rotelle; Rotini; Spaghetti; Tagliatelle; Tortellini; Vermicelli; Ziti; Khác
el: Τύπος ζυμαρικών: Φιδές; Μπουκατίνι; Καμπανέλε; Κανελόνι; Καπελίνι; Καζαρέτσε; Καβατάπι; Κατσέτι; Κοχύλια; Κοφτό μακαρονάκι; Ντάμπλινγκ; Κοφτό μακαρονάκι σε σχήμα μισοφέγγαρου; Φαρφάλες; Φετουτσίνι; Φουσίλι; Στριφτά; Νιόκι; Λαζάνια; Λιγκουίνι; Κοραλάκι; Μανικότι; Μοστατσιόλι; Ορεκιέτε; Κριθαράκι; Πακέρι; Παπαρδέλες; Πένες; Ραντιατόρι; Ριγκατόνι; Ροτέλε; Ροτίνι; Σπαγκέτι; Ταλιατέλες; Τορτελίνι; Βερμιτσέλι; Τσίτι; Άλλο
zh-TW: 麵食類型: 天使麵; 吸管麵; 鐘形麵; 義大利麵捲; 天使細麵; 麻花麵; 螺旋麵; 卡澤蒂; 貝殼麵; 迪塔利尼; 小飯糰; 通心粉; 蝴蝶麵; 義大利寬麵條; 紡錘麵; 雙子粉; 湯團; 寬麵條; 扁麵條; 通心粉; 水管麵; 莫斯塔喬利; 貓耳朵麵; 米粒麵; 粗管麵; 寬帶麵; 通心粉; 輻射體; 通心粉; 車輪麵; 螺絲麵; 義大利細麵條; 義大利扁麵條; 義大利水餃; 細麵條; 紫蒂; 其他
en: Pasta type: Angel hair; Bucatini; Campanelle; Cannelloni; Capellini; Casarecce; Cavatappi; Cazzetti; Conchiglie; Ditalini; Dumplings; Elbow macaroni; Farfalle; Fettuccine; Fusilli; Gemelli; Gnocchi; Lasagna; Linguine; Macaroni; Manicotti; Mostaccioli; Orecchiette; Orzo; Paccheri; Pappardelle; Penne; Radiatori; Rigatoni; Rotelle; Rotini; Spaghetti; Tagliatelle; Tortellini; Vermicelli; Ziti; Other
sl-SI: Vrsta testenin: Angel hair; Bucatini; Campanelle; Kaneloni; Capellini; Casarecce; Cavatappi; Cazzetti; Conchiglie; Ditalini; Cmoki; Komolčne testenine; Farfalle; Fettuccine; Fusilli; Gemelli; Njoki; Lazanja; Linguine; Makaroni; Manicotti; Mostaccioli; Orecchiette; Orzo; Paccheri; Pappardelle; Peresniki; Radiatori; Rigatoni; Rotelle; Rotini; Špageti; Tagliatelle; Tortelini; Vermicelli; Ziti; Drugo
nl: Pastatype: Engelenhaar; Bucatini; Campanelle; Cannelloni; Capellini; Casarecce; Cavatappi; Cazzetti; Conchiglie; Ditalini; Dumplings; Elleboogmacaroni; Farfalle; Fettuccine; Fusilli; Gemelli; Gnocchi; Lasagna; Linguine; Macaroni; Manicotti; Mostaccioli; Orecchiette; Orzo; Paccheri; Pappardelle; Penne; Radiatori; Rigatoni; Rotelle; Rotini; Spaghetti; Tagliatelle; Tortellini; Vermicelli; Ziti; Andere
es: Tipo de pasta: Cabello de ángel; Bucatini; Campanelle; Cannelloni; Capellini; Casarecce; Cavatappi; Cazzetti; Conchiglie; Ditalini; Raviolis; Codos; Farfalle; Fettuccine; Fusilli; Gemelli; Gnocchi; Lasagna; Linguine; Macaroni; Manicotti; Mostaccioli; Orecchiette; Orzo; Paccheri; Pappardelle; Penne; Radiatori; Rigatoni; Rotelle; Rotini; Spaghetti; Tagliatelle; Tortellini; Vermicelli; Ziti; Otros
hr-HR: Vrsta tjestenine: Vermicelli; Bucatini; Campanelle; Kaneloni; Capellini; Casarecce; Cavatappi; Cazzetti; Conchiglie; Ditalini; Knedle; Lakat-makaroni; Farfalle; Fettuccine; Fusilli; Gemelli; Njoki; Lazanje; Linguine; Makaroni; Manicotti; Mostaccioli; Orecchiette; Orzo; Paccheri; Pappardelle; Penne; Radiatori; Rigatoni; Rotelle; Rotini; Špageti; Tagliatelle; Tortelini; Vermicelli; Ziti; Ostalo
nb: Pastatype: Englehår; Bucatini; Campanelle; Cannelloni; Capellini; Casarecce; Cavatappi; Cazzetti; Conchiglie; Ditalini; Dumplings; Albuemakaroni; Farfalle; Fettuccine; Fusilli; Gemelli; Gnocchi; Lasagne; Linguini; Macaroni; Manicotti; Mostaccioli; Orecchiette; Orzo; Paccheri; Pappardelle; Penne; Radiatori; Rigatoni; Rotelle; Rotini; Spaghetti; Tagliatelle; Tortellini; Vermicelli; Ziti; Annen
bg-BG: Вид паста: Ангелска коса; Букатини; Кампанеле; Канелони; Капелини; Казарече; Каватапи; Кацети; Кончили; Диталини; Кнедли; Макарони „лакът“; Фарфале; Фетучини; Фузили; Джемели; Ньоки; Лазаня; Лингуини; Макарони; Маникоти; Мостачиоли; Орекиете; Орзо; Пачери; Папарделе; Пене; Радиатори; Ригатони; Ротеле; Ротини; Спагети; Талиатели; Тортелини; Фиде; Зити; Други
th: ประเภทพาสต้า: แองเจิ้ล แฮร์; บูคาตินี; คัมปาเนลเล; คาเนลโลนี; แคปเปลลินี; คาราเรกเซีย; คาวาทัปปี; คัซเซตติ; คองคิเย; ดิตาลินี; ดัมพลิงส์; มักกะโรนีเอลโบ; ฟาร์เฟลเล; เฟตตูชินี่; ฟูซิลลี่; เจเมลลี; ญ็อกกี; ลาซานญ่า; ลิงกวินี่; มักกะโรนี; มะนิคอตติ; มอสตาชิโอลี; ออเรเกียตเต; ออร์โซ; ปักเครี; พัพพาร์เดลล์; เพนเน่; ราเดียโทรี่; ริกาโตนี่; รอตเตลเล; โรตินี่; สปาเก็ตตี้; ทาญเลียเตลเล่; ทอร์เทลลินี; เวอร์มิเซลลี่; ซิตี; อื่นๆ
fi: Pastatyyppi: Vermiselli; Bucatini; Campanelle; Cannelloni; Capellini; Casarecce; Cavatappi; Cazzetti; Simpukka; Ditalini; Nyytit; Kyynärpäämakaroni; Farfalle; Fettuccine; Fusilli; Gemelli; Gnocchi; Lasagne; Linguine; Makaroni; Manicotti; Mostaccioli; Orecchiette; Orzo; Paccheri; Pappardelle; Penne; Radiatori; Rigatoni; Rotelle; Rotini; Spaghetti; Tagliatelle; Tortellini; Vermiselli; Ziti; Muu
it: Tipo di pasta: Capelli d’angelo; Bucatini; Campanelle; Cannelloni; Capellini; Casarecce; Cavatappi; Cazzetti; Conchiglie; Ditalini; Ravioli; Gomiti; Farfalle; Fettuccine; Fusilli; Gemelli; Gnocchi; Lasagna; Linguine; Maccheroni; Manicotti; Mostaccioli; Orecchiette; Orzo; Paccheri; Pappardelle; Penne; Radiatori; Rigatoni; Rotelle; Rotini; Spaghetti; Tagliatelle; Tortellini; Vermicelli; Ziti; Altro
ro-RO: Tipul de paste: Tăiței; Bucatini; Campanelle; Cannelloni; Capellini; Casarecce; Cavatappi; Cazzetti; Conchiglie; Ditalini; Găluște; Gomiti; Farfalle; Fettuccine; Fusilli; Gemelli; Gnocchi; Lasagna; Linguine; Macaroni; Manicotti; Mostaccioli; Orecchiette; Orzo; Paccheri; Pappardelle; Penne; Radiatori; Rigatoni; Rotelle; Rotini; Spaghetti; Tagliatelle; Tortellini; Vermicelli; Ziti; Altele
ja: パスタの種類: エンジェルヘア; ブカティーニ; カンパネルレ; カネロニ; カッペリーニ; カサレッチェ; カヴァタッピ; Cazzetti; コンキリエ; ディタリーニ; ダンプリング; エルボマカロニ; ファルファッレ; フェットチーネ; フジッリ; ジェメリ; ニョッキ; ラザニア; リングイネ; マカロニ; マニコッティ; モスタッチョーリ; オレキエッテ; オルゾー; パッケリ; パッパルデッレ; ペンネ; ラジアトリ; リガトーニ; ロテッレ; ロティーニ; スパゲッティ; タリアテッレ; トルテリーニ; バーミセリ; ジティ; その他
hu: Tészta típusa: Cérnametélt; Bucatini; Campanelle; Cannelloni; Capellini; Casarecce; Cavatappi; Cazzetti; Conchiglie; Ditalini; Galuska; Szarvacska; Farfalle; Fettuccine; Fusilli; Gemelli; Gnocchi; Lasagna; Linguine; Macaroni; Manicotti; Mostaccioli; Orecchiette; Orzo; Paccheri; Pappardelle; Penne; Radiatori; Rigatoni; Rotelle; Rotini; Spaghetti; Tagliatelle; Tortellini; Vermicelli; Ziti; Egyéb
cs: Typ těstovin: Andělské vlasy; Bucatini; Campanelle; Cannelloni; Capellini; Casarecce; Cavatappi; Cazzetti; Conchiglie; Ditalini; Knedlíky; Loketní makarony; Farfalle; Fettuccine; Fusilli; Gemelli; Gnocchi; Lasagne; Linguine; Makaróny; Manicotti; Mostaccioli; Orecchiette; Orzo; Paccheri; Pappardelle; Penne; Radiatori; Rigatoni; Rotelle; Rotini; Špagety; Tagliatelle; Tortellini; Vermicelli; Ziti; Jiné
pt-PT: Tipo de massa: Massa fina de ovos; Bucatini; Campanelle; Canelones; Capellini; Casarecce; Cavatappi; Cazzetti; Conchas; Ditalini; Gyozas; Cotovelinhos; Farfalle; Fettuccine; Espirais Fusilli; Gemelli; Gnocchi; Lasanha; Linguini; Macarrão; Manicotti; Mostaccioli; Orecchiette; Orzo; Paccheri; Pappardelle; Penne; Radiatori; Rigatoni; Rotelle; Rotini; Esparguete; Tagliatelle; Tortellini; Vermicelli; Ziti; Outro
fr: Type de pâtes: Cheveux d’ange; Bucatini; Campanelle; Cannelloni; Capellini; Casarecce; Cavatappi; Cazzetti; Conchiglie; Ditalini; Dumplings; Coquillettes; Farfalle; Fettuccine; Fusilli; Gemelli; Gnocchi; Lasagne; Linguine; Macaroni; Manicotti; Mostaccioli; Orecchiette; Orzo; Paccheri; Pappardelle; Penne; Radiatori; Rigatoni; Rotelle; Rotini; Spaghetti; Tagliatelle; Tortellini; Vermicelli; Ziti; Autre
lt-LT: Tešlos gaminių rūšis: Kiaušininiai makaronai; Bukatiniai; Campanelle; Vamzdeliniai; Siūliniai; Straubliukai; Cavatappi; Cazzetti; Kriauklytės; Ditalini; Virtinukai; Riesti makaronai; Kaspinėliai; Fetučiniai; Sraigteliai; Smulkieji; Njokiai; Lasanija; Linguine; Makaronai; Manicotti; Lygūs vamzdeliai; Orecchiette; Orzo; Paccheri; Pappardelle; Vamzdeliai; Radiatoriai; Rigatoniai; Rotelle; Rotini; Spagečiai; Tagliateliai; Torteliniai; Vermišeliai; Ziti; Kita
de: Pastasorte: Engelshaar; Bucatini; Campanelle; Cannelloni; Capellini; Casarecce; Cavatappi; Cazzetti; Conchiglie; Ditalini; Klösschen; Hörnchen; Farfalle; Fettuccine; Fusilli; Gemelli; Gnocchi; Lasagne; Linguine; Makkaroni; Manicotti; Mostaccioli; Orecchiette; Orzo; Paccheri; Pappardelle; Penne; Radiatori; Rigatoni; Rotelle; Rotini; Spaghetti; Tagliatelle; Tortellini; Vermicelli; Ziti; Sonstiges
zh-CN: 意大利面食类型: 天使面; 吸管面; 风铃面; 加乃隆; 天使发丝意面; 卷型意面; 空心螺旋意面; 中空长条意面; 贝壳面; 手指面; 意饺; 拐拐意面; 蝴蝶面; 意大利宽面条; 螺旋面; 双旋面; 团子; 烤宽面条; 意大利扁面条; 通心粉; 袖管面; 斜切短通心粉; 小耳朵意面; 米粒意面; 粗管状面; 大宽面; 通心粉; 暖气片面; 通心粉; 车轮面; 螺旋面; 意大利细面条; 宽扁形意面; 意大利饺子; 意式细面; 筒状意面; 其他
ru: Тип пасты: Волосы ангела; Букатини; Кампанелла; Каннеллони; Капеллини; Казаречче; Каватаппи; Каццетти; Конкилье; Диталини; Пельмени; Рожки; Фарфалле; Феттучини; Фузилли; Gemelli; Ньокки; Лазанья; Лингвини; Макароны; Маникотти; Мостаччоли; Орекьетте; Орзо; Паккери; Паппарделле; Пенне; Радиатори; Ригатони; Ротелле; Ротини; Спагетти; Тальятелле; Тортеллини; Vermicelli; Зити; Другой
pt-BR: Tipo de massa: Cabelo de anjo; Bucatini; Campanelle; Cannelloni; Capellini; Casarecce; Cavatappi; Cazzetti; Concha; Ditalini; Dumplings; Macarrão cotovelos; Farfalle; Fettuccine; Fusilli; Gemelli; Nhoque; Lasanha; Linguine; Macaroni; Manicotti; Mostaccioli; Orecchiette; Orzo; Paccheri; Pappardelle; Penne; Radiatori; Rigatoni; Rotelle; Rotini; Espaguete; tagliatelle; Tortellini; Aletria; Ziti; Outro
da: Pastatype: Englehår; Bucatini; Campanelle; Cannelloni; Capellini; Casarecce; Cavatappi; Cazzetti; Conchiglie; Ditalini; Dumplings; Elbow macaroni; Farfalle; Fettuccine; Fusilli; Gemelli; Gnocchi; Lasagne; Linguine; Macaroni; Manicotti; Mostaccioli; Orecchiette; Orzo; Paccheri; Pappardelle; Penne; Radiatori; Rigatoni; Rotelle; Rotini; Spaghetti; Tagliatelle; Tortellini; Vermicelli; Ziti; Andet
ko: 파스타 유형: 카펠리니; 부카티니; 캄파넬레; 카넬로니; 카펠리니; 카사레체; 카바타피; 카제티; 콘킬리에; 디탈리니; 만두; 엘보우 마카로니; 파르팔레; 페투치니; 푸실리; 제멜리; 뇨끼; 라자냐; 링귀니; 마카로니; 마니코티; 모스타치올리; 오레키에테; 오르조; 파케리; 파파르델레; 펜네; 라디에토리; 리가토니; 로텔레; 로티니; 스파게티; 탈리아텔레; 토르텔리니; 베르미첼리; 지티; 기타
sv: Pastatyp: Änglahår; Bucatini; Campanelle; Cannelloni; Capellini; Casarecce; Cavatappi; Cazzetti; Conchiglie; Ditalini; Dumplings; Armbågsmakaroner; Farfalle; Fettuccine; Fusilli; Gemelli; Gnocchi; Lasagne; Linguine; Macaroni; Manicotti; Mostaccioli; Orecchiette; Orzo; Paccheri; Pappardelle; Penne; Radiatori; Rigatoni; Rotelle; Rotini; Spaghetti; Tagliatelle; Tortellini; Vermicelli; Ziti; Annat
pl: Typ makaronu: Włosy anioła; Bucatini; Campanelle; Cannelloni; Capellini; Casarecce; Cavatappi; Cazzetti; Conchiglie; Ditalini; Pierogi; Makaron łokciowy; Farfalle; Fettuccine; Fusilli; Gemelli; Gnocchi; Lazania; Linguine; Macaroni; Manicotti; Mostaccioli; Orecchiette; Orzo; Paccheri; Pappardelle; Penne; Radiatori; Rigatoni; Rotelle; Rotini; Spaghetti; Tagliatelle; Tortellini; Vermicelli; Ziti; Pozostałe
sk-SK: Typ cestovín: Anjelské vlasy; Bucatini; Campanelle; Cannelloni; Capellini; Casarecce; Cavatappi; Cazzetti; Conchiglie; Ditalini; Halušky; Makaróny kolienka; Farfalle; Fettuccine; Fusilli; Gemelli; Gnocchi; Lasagne; Linguine; Macaroni; Manicotti; Mostaccioli; Orecchiette; Orzo; Paccheri; Pappardelle; Penne; Radiatori; Rigatoni; Rotelle; Rotini; Špagety; Tagliatelle; Tortellini; Vermicelli; Ziti; Iné